【裁判字號】    96,交聲,1498
【裁判日期】    970311
【裁判案由】    違反道路交通管理處罰條例聲明異議
【裁判全文】
臺灣臺北地方法院交通事件裁定        96年度交聲字第1498號
原處分機關  臺北市交通事件裁決所
異  議  人
即受處分人  甲○○
                      樓
上列異議人即受處分人因違反道路交通管理處罰條例案件，對於
臺北市交通事件裁決所民國96年11月5日所為之處分（原處分案
號：北市裁三字第裁22-AT0000000號），聲明異議，本院裁定如
下：
    主  文
異議駁回。
    理  由
一、按「紅實線（下稱紅線）設於路側，用以禁止臨時停車。」
    ，道路交通標誌標線號誌設置規則第149條第1項第1款第5目
    定有明文；又「交岔路口、公共汽車招呼站10公尺內、消防
    栓、消防車出入口5公尺內不得臨時停車。」、「汽車停車
    時，應依下列規定：一、禁止臨時停車處所不得停車。」；
    「汽車駕駛人停車時，有下列情形之一者，處新臺幣（下同
    ）六百元以上一千二百元以下罰鍰：一、在禁止臨時停車處
    所停車者。」，道路交通安全規則第112條第1項第1款、第
    111條第1項第2款及道路交通管理處罰條例第56條第1項第1
    款亦分別定有明文。又按臺北市政府於颱風或超大豪雨期間
    ，雖緊急開放車輛得停放於道路、橋樑等劃有紅、黃線路段
    ，惟依據臺北市災害期間緊急開放車輛停放規定第1條第1項
    第2款：「一、市區○○道路開放停車限制條件：... （二
    ）交岔路口、公共汽車招呼站10公尺內、消防栓前及消防通
    道、越堤道路兩側禁止臨時停車。...。」
二、本件受處分人即異議人甲○○所有之車牌號碼7337-DN號自
    用小客車，於民國96年10月7日上午10時1分，停放在臺北市
    文山區○○路○段111巷6弄及161巷交岔路口劃有紅色實線表
    示禁止臨時停車之路段停車，經臺北市政府警察局文山第一
    分局警員當場以受處分人所有之汽車有違反道路交通管理處
    罰條例第56條第1項第1款規定之事實掣單舉發，經將舉發單
    送達於受處分人後，受處分人於舉發通知單上所載應到案日
    期前向原處分機關提出申訴，經原處分機關函請原舉發單位
    調查結果，仍認受處分人有前開違規行為，原處分機關乃依
    道路交通管理處罰條例第56條第1項第1款及違反道路交通管
    理事件統一裁罰基準及處理細則第43、44、67條及違反道路
    交通管理事件統一裁罰基準表之規定，於96年11月5日裁處
    受處分人罰鍰900元。
三、本件受處分人聲明異議意旨固不否認前述自用小客車有於上
    揭時地停車之事實，惟辯稱：本車違規日期為96年10月7日
    ，適逢柯羅莎颱風災害期間，經台北市政府公告此風災期間
    可在紅黃線停車，一般百姓不會知道有當時有禁止臨時停車
    處所不得停車之例外規定，是因為相信臺北市政府的公告才
    會停在該處云云。
四、經查，受處分人確有於前揭時地將其所有之上開車牌號碼自
    用小客車停放在劃設有紅色實線表示禁止臨時停車之巷道之
    違規情事，此有台北市政府警察局文山第一分局96年10月30
    日函一紙及違規舉發照片附卷可憑，而受處分人雖以前詞置
    辯，惟本件舉發地點之木新路2段111巷6弄及161巷交岔路口
    ，為距離交岔路口10公尺內；而臺北市政府因柯羅莎颱風侵
    襲臺灣，為因應非常時期停車需求，於96年10月5日發布紅
    黃線暫時開放停車，並未包括禁止臨時停車處所乙節，此等
    因應颱風期間之緊急措施已經實施多年，且為臺北市民眾所
    周知之事，異議人所稱已經臺北市政府公告此風災期間暫可
    在禁止停車標線處所停車云云，並不足採。本件事證明確，
    受處分人所有上開車牌號碼之汽車在禁止臨時停車之路段停
    車之違規事實，洵堪認定。從而，原處分機關依違反道路交
    通管理處罰條例第56條第1項第1款、違反道路交通管理事件
    統一裁罰基準表之規定，裁處受處分人罰鍰900元，核無不
    當。本件聲明異議為無理由，應予駁回。
據上論斷，應依道路交通案件處理辦法第19條，裁定如主文。
中    華    民    國    97    年    3    月    11    日
                  交通法庭  法  官   張文俊
以上正本證明與原本無異。
如不服本裁定，應於裁定送達後5日內，向本院提出抗告狀。
                            書記官   陳鳳瀴
中    華    民    國    97    年    3    月    11    日


司法院資訊處製作；財團法人民間司法改革基金會備份。
